臺灣基隆地方法院宣示判決筆錄　　　　　 96年度易字第451號
公　訴　人　臺灣基隆地方法院檢察署檢察官
被　　　告　甲○○
　　　　　　丁○○
　　　　　　戊○○
上　三　人
指定辯護人　本院公設辯護人乙○○
被　　　告　丙○○
上列被告因竊盜等案件（96年度偵字第2782號），於中華民國96
年8 月29日下午4 時在本院刑事第二法庭宣示判決，出席人員如
下：
　　法　　　官 王慧惠
　　書　記　官 王一芳
審判長起立朗讀判決主文、犯罪事實要旨、處罰條文，及告以上
訴限制、期間並提出上訴狀之法院，且諭知記載其內容：
一、主文：
    甲○○結夥三人以上竊盜，累犯，處有期徒刑拾月；又結夥
    三人以上，攜帶兇器竊盜，累犯，處有期徒刑拾月；又結夥
    三人以上，攜帶兇器竊盜，累犯，處有期徒刑拾月。應執行
    有期徒刑壹年陸月。
    戊○○結夥三人以上竊盜，累犯，處有期徒刑柒月；又結夥
    三人以上，攜帶兇器竊盜，累犯，處有期徒刑柒月；又結夥
    三人以上，攜帶兇器竊盜，累犯，處有期徒刑柒月。應執行
    有期徒刑拾月。
    丁○○結夥三人以上竊盜，處有期徒刑玖月；又結夥三人以
    上，攜帶兇器竊盜，處有期徒刑玖月；又結夥三人以上，攜
    帶兇器竊盜，處有期徒刑玖月。應執行有期徒刑壹年貳月。
    丙○○故買贓物，處有期徒刑月，如易科罰金以新臺幣壹
    仟元折算壹日；又故買贓物，處有期徒刑月，如易科罰金
    以新臺幣壹仟元折算壹日。應執行有期徒刑伍月，如易科罰
    金以新臺幣壹仟元折算壹日。
二、犯罪事實要旨：
    甲○○曾有妨害公務及多次竊盜前科，且於民國91年間，即
    曾與王文祥以同一手法，僱用吊車或大貨車至台北縣汐止市
    及台北市基隆河6 號水門等地工地竊取挖土機、鐵板等物得
    手，而分別經台灣士林地法院以91年度易字第682 號判決及
    台灣台北地方法院以92年度易字第314 號判決，各判處有期
    徒刑1年、5月確定，合併應執行有期徒刑1 年3月，於92年7
    月22日入監執行徒刑，93年9 月30日縮刑期滿執行完畢出獄
    後，復因裁判確定前所犯之贓物罪，經台灣台北地方法院以
    93年度易字第1424號判決，判處有期徒刑3月、3月，應執行
    有期徒刑4 月確定後，再經與前所犯竊盜罪，合併定應執行
    有期徒刑1年9月，於95年8月22日入監服刑，甫於96 年2月2
    日縮刑期滿執行完畢出獄；戊○○亦曾於91年間，與王文祥
    及綽號「黑松」之男子，以同一手法，僱用吊車至台北市內
    湖區工地，竊取鏟裝機得手，經台灣士林地方法院以92年度
    易字第108號判決，判處有期徒刑6 月，如易科罰金以300元
    折算1 日確定，並於92年10月30日，易科罰金執行完畢。乃
    甲○○、戊○○猶不知悔改，不求正當工作以資營生，反亟
    思以相同手法獲取不勞而獲，進而邀同丁○○，基於共同為
    自己不法所有之意圖暨竊盜他人財物之犯意聯絡，分工由甲○○事先駕駛HE-4541 號紅色自小客車搭載戊○○，前往台
    北縣、市及基隆市等工地現場勘查後，再與丁○○連絡謀議
    行竊時間、地點、方法，繼而推由戊○○將僱用吊車司機之
    費用交付予丁○○，由丁○○以電話連絡不知情之司機張進
    財，於下列時、地，分別下列3 起竊盜犯行；至丙○○則明
    知甲○○、戊○○、丁○○所持往變賣，如下列1.2.所示之
    物，均屬來路不明之贓物，猶基於故買贓物之犯意，分別為
    下列2 起故買贓物犯行：
  1.96年5 月2 日或3 日，甲○○與戊○○率先前往勘查興達營
    造有限公司位在台北縣汐止市○○街180 巷口之大樓興建工
    程工地現場，並商議於同年月4 日凌晨4、5時許到場行竊；
    謀議既定，丁○○旋按諸彼等事先商定之分工計劃，於同年
    月3 日下午3、4時左右，以自己所有之0000000000號行動電
    話，撥打張進財持用之0000000000號行動電話，佯以「洪先
    生」為名，以新台幣（下同）7,000 元之代價，僱請不知情
    之張進財到場吊運鋼筋，並與張進財相約於同年月4 日凌晨
    4 時，在台北縣汐止市○○○路某處之「萊爾富」超商前碰
    面。彼等籌備既定，甲○○、戊○○、丁○○3 人遂於載運
    司機到達行竊現場前，預先開啟興達營造有限公司所承造之
    汐止南陽街大樓興建工程工地大門（未上鐵鍊鎖）。同年月
    4 日凌晨4 時30分，張進財果依約駕駛GL-678號營業用附吊
    臂大吊卡車抵達汐止市○○○路之約定地點，甲○○、戊○○見狀，遂佯裝工地工人而步行引導張進財駕駛營業用吊貨
    大卡車進入上址工地，再由丁○○負責將工地現場之鋼筋鉤
    住吊桿，俾張進財得允操作吊車吊臂，將興達營造有限公司
    所有，價值約120,000 元、總重共6 公噸之11分鋼筋3 綑（
    ，吊放在其車斗之內。甲○○、陳吟秋、丁○○遂以此方式
    ，結夥3 人竊盜上開鋼筋得手。其後，丁○○復指示張進財
    駕駛大卡車將彼等竊盜所得之上開鋼筋，載往台北縣深坑鄉
    ○○路○段38號對面「金益昌實業有限公司」前方空地擺放
    ，而以每公斤9 元之價格，出售予「金益昌實業有限公司」
    之知情負責人丙○○。至其所得贓款則歸由甲○○、丁○○
    、戊○○3 人協議分配。
  2.同年5 月8 日，甲○○二度駕駛HE-4541 號車，搭載戊○○
    勘查台北縣瑞芳鎮各處工地，而擇定以「台北縣瑞芳鎮○○○○路與台二丁線口之三爪子坑溪分洪隧道新建工程工地內
    之發電機」為彼等行竊目標。謀議既定，彼3 人乃循前相同
    方法，由丁○○於同年月8 日下午2、3時左右，以其所有之
    0000000000號行動電話，撥打張進財持用之0000000000號行
    動電話，藉由相同方式，僱請不知情之張進財到場吊運發電
    機，並與張進財相約於同年月9 日凌晨4 時30分左右，在台
    北縣瑞芳鎮中油瑞芳加油站附近之「麥當勞」速食店前碰面
    。彼等籌備既定，甲○○、戊○○、丁○○3 人遂於載運司
    機到達行竊現場前，攜帶客觀上足以對人之生命、身體造成
    危險之凶器虎頭鉗（未扣案）1 支，於載運司機到達行竊現
    場前，預先剪斷慶耀營造有限公司所承包三爪子坑溪分洪隧
    道新建工程工地之大門鐵鍊鍊環，並移開設置於工地出入口
    、高約3 公尺之監視器鏡頭。同年月9 日凌晨4 時30分，張
    進財果依約駕駛上開營業用吊貨大卡車到場；丁○○見狀，
    遂指示暨引導張進財將吊車駛至三爪子坑溪分洪隧道新建工
    程工地現場，操作吊車吊臂，藉由相同方式，將盈成工程有
    限公司以每月23,000元租金向可來有限公司承租使用之橘紅
    色發電機 1 部（價值約900,000元），吊放在其車斗之內。
    甲○○、陳吟秋、丁○○遂以此方式，結夥3 人攜帶兇器而
    竊盜上開發電機得手。其後，丁○○復指示張進財駕駛大卡
    車將彼等竊盜所得之上開發電機，載往桃園縣大園鄉埔心97
    之1 號前方空地擺放，再於同日上午11時左右，約同甲○○
    、戊○○將上開發電機載往台北縣石碇鄉八分寮55之1 號旁
    ，以60,000元之價格出售予知情之丙○○，俾共同變現花用
    。
  3.其後，甲○○復三度駕駛HE-4541 號車，搭載戊○○勘查基
    隆市七堵區○○○路華新抽水站新建工程，再由丁○○於同
    年年5 月15日下午4 時30分左右，以相同方式電請張進財到
    場吊運。彼等籌備既定，甲○○、戊○○、丁○○3 人遂於
    載運司機到達行竊現場前，攜帶客觀上足以對人之生命、身
    體造成危險之凶器虎頭鉗（未扣案）1 支，於載運司機到達
    行竊現場前，以如2.所述方式，剪斷基隆市○○○路華新抽
    水站工程工地活動圍籬之鐵鍊鎖。同年月16日凌晨4 時，張
    進財果依約駕駛GL-678號吊貨大卡車到場，並經丁○○引導
    而駛抵基隆市○○○路華新抽水站工程工地，繼而以相同方
    式操作吊車吊臂，將尚群營造有限公司所有鋼板2 塊（每塊
    各重2 公噸，總價值約60,000元），吊放在其車斗之內。甲○○、陳吟秋、丁○○遂以此方式，結夥3 人攜帶兇器而竊
    盜上開鋼板得手。乃猶未及變賣，旋為警循線跟監而當場逮
    捕。
三、處罰條文 ：
    刑法第28條、第321 條第1 項第3 款、第4 款、第349 條第
    2 項、第47條第1 項前段、第41條第1 項前段、第51條第5
    款，刑法施行法第1 條之1 。
四、教示上訴期間及其限制：
    協商判決除有刑事訴訟法第445 條之4 第1 項第1 款於本訊
    問程序終結前，被告撤銷協商合意或檢察官撤回協商聲請者
    ；第2 款被告協商之意思非出於自由意志者；第4 款被告所
    犯之罪非第455 條之2 第1 項所定得以協商判決者；第6 款
    被告有其他較重之裁判上一罪之犯罪事實者；第7 款法院認
    應諭知免刑或免訴、不受理者情形之一，及違反同條第2 項
    法院「應於協商合意範圍內為判決；法院為協商判決所科之
    刑，以宣告緩刑或二年以下有期徒刑、拘役或罰金為限」之
    規定者外，不得上訴。
五、教示提出上訴狀之法院：
    本件如得上訴，而如不服本件判決，得自收受判決送達之日
    起10日內，向本院提出上訴書狀，上訴於第二審法院。
中　　華　　民　　國　　96　　年　　8　　月　　29　　日
                  臺灣基隆地方法院刑事第二庭
                      書  記  官  王一芳
                      法      官  王慧惠
以上正本證明與原本無異。
本判決除有刑事訴訟法第455條之4第1項第1款、第2款、第4款、
第6款、第7款所定情形之一，或違反同條第2項規定者外，不得
上訴。
如有前揭除外情形，對於本件判決如有不服，應於收受送達後10
日內，向本院提出上訴書狀，上訴於臺灣高等法院，並按他造當
事人之人數附具繕本。
中　　華　　民　　國　　96　　年　　8　　月　　29　　日
                      書  記  官  王一芳
附錄論罪法條：
刑法第321條第1項第3款、第4款
犯竊盜罪而有左列情形之一者，處 6 月以上、 5 年以下有期徒
刑：
一  於夜間侵入住宅或有人居住之建築物、船艦或隱匿其內而犯
    之者。
二  毀越門扇、牆垣或其他安全設備而犯之者。
三  攜帶兇器而犯之者。
四  結夥三人以上而犯之者。
五  乘火災、水災或其他災害之際而犯之者。
六  在車站或埠頭而犯之者。
刑法第349條第2項
搬運、寄藏、故買贓物或為牙保者，處 5 年以下有期徒刑、拘役
或科或併科 1 千元以下罰金。
